Minutes et répertoires du notaire Damien Louis DUPONT, 15 décembre 1739 - 2 juillet 1766 (étude XXIV)
Archives nationales
Minutes et répertoires du notaire Damien Louis DUPONT (étude XXIV)
15 décembre 1739 - 2 juillet 1766
MC/ET/XXIV/677 - MC/ET/XXIV/993, MC/RE/XXIV/8
Etude XXIV; Dupont, Damien-Louis
Archives nationales de France
Minutes et répertoires: la loi 2008-696 du 15 juillet 2008 relative aux archives a fixé à 75 ans à compter de la date de l'acte, ou à 25 ans à compter de la date du décès de l'intéressé si ce délai est plus bref, le délai de communication des minutes et répertoires des notaires; ce délai est porté à 100 ans à compter de la date de l'acte si le document se rapporte à un mineur (code du Patrimoine, articles L213-2, 4e d et 5e).
Autres documents de l'étude (dossiers de clients, comptabilité...): s'agissant d'archives privées, ces documents sont communicables selon les modalités fixées par le déposant ou le donateur.
Certains documents ne sont pas accessibles en raison de leur mauvais état de conservation.
Versement
Accès aux instruments de recherche de tous les notaires de l’étude XXIV
Archives de l'étude XXIV
- Minutes de Damien Louis DUPONT, 16 décembre 1739 - septembre 1768; MC/ET/XXIV/677 - MC/ET/XXIV/993
  - Minutes. 1739, 16 décembre - 1740, mars, 16 décembre 1739 - mars 1740; MC/ET/XXIV/677
    Informations concernant le classement:
    Le niveau inférieur de description, quand il existe, correspond aux minutes d'actes. Toutes les minutes ne sont pas forcément décrites une à une. Les descriptions de ces minutes sont plus ou moins détaillées.
    - Masse (Jean) Serrurier place des Trois Maries § Vente, 18 août 1735; MC/ET/XXIV/677
      Origine de l'information:
      Artisans XVIIIe siècle, par M. Rambaud et C. Grodecki, 1956-1977 ( fichier papier entièrement dématérialisé; voir contexte dans le Plan d’orientation général - Notaires de Paris, guides thématiques du Minutier).
      Date de révision: 2011-2012
      Date de création de la notice: 2010
      acte de vente; Masse, Jean
    - Blancar (Jean) maître menuisier; rue des Saints Pères § bail, 31 décembre 1739; MC/ET/XXIV/677
      bail; Blancar, Jean
    - Landier (Bernard), peintre, rue Neuve Guillemin § bail, 31 décembre 1739; MC/ET/XXIV/677
      bail; Landier, Bernard
    - Balzac (Edmé Pierre), marchand orfèvre, au Pont au Change § Constitution, 17 janvier 1740; MC/ET/XXIV/677
      constitution de rente; Balzac, Edmé Pierre
    - Inventaire après décès pour lequel Jacques Pingat, maître peintre de l'académie de Saint-Luc, demeurant quai Notre-Dame, prise les tableaux., 18 janvier 1740; MC/ET/XXIV/677
      Histoire de l'art, 1700-1750, études XIII à XXXIX (env. 7.500 actes), par Mireille Rambaud, 1966-1975 (fichier papier entièrement dématérialisé; voir contexte dans le Plan d’orientation général - Notaires de Paris, guides thématiques du Minutier).
      Date de révision: 2010
      Date de création de la notice: 2007
      inventaire après décès; Pingat, Jacques; peintre
    - Godefroid (Ferdinand Joseph), peintre à Paris § Procuration (pièce annexe); Inventaire, 18 janvier 1740; MC/ET/XXIV/677
      procuration; inventaire après décès; Godefroid, Ferdinand Joseph
    - Renders (Jean Baptiste), Maître peintre, quai des Gesvres § procuration (pièce annexe) Inventaire, 18 janvier 1740; MC/ET/XXIV/677
      procuration; inventaire; Renders, Jean Baptiste
    - Guillot (Jean) architecte Cul de Sac de la rue Beaubourg § Quittance, 24 janvier 1740; MC/ET/XXIV/677
      quittance; Guillot, Jean
    - Godefroid (Ferdinand Joseph), peintre, quai de la Mégisserie § Quittance, 3 février 1740; MC/ET/XXIV/677
      quittance; Godefroid, Ferdinand Joseph
    - doreur, argenteur et ciseleur (apprentissage) § Contrat pour 5 ans entre Henri Nicolas Ledere, maître doreur, argenteur et ciseleur, et Nicolas Mayer dit Lemaire, entrant comme apprenti. Logé, nourri, blanchi. S.d.d., 15 février 1740; MC/ET/XXIV/677
    - Leclerc (Henri Nicolas) maître doreur, argenteur et ciseleur rue des Moineaux § Apprentissage, 15 février 1740; MC/ET/XXIV/677
      contrat d'apprentissage; Leclerc, Henri Nicolas
    - Le Molu (Charles) marchand lapidaire joaillier rue du Harlay § quittance, 17 février 1740; MC/ET/XXIV/677
      quittance; Le Molu, Charles
    - Briant (Jean) marchand joaillier quai des Morfondus § obligation et délégation, 7 mars 1740; MC/ET/XXIV/677
      obligation; Briant, Jean
    - Inventaire après décès de Balthazar Guyot, avocat au Parlement, demeurant rue des Macons, dont la prisée de la bibliothèque., 7 mars 1740; MC/ET/XXIV/677
      Fichier Bibliothèques XVIe-XVIIIe siècles, par Claire Béchu, Marie-Antoinette Fleury, Madeleine Jurgens, Xenia Pamfilova, 1953-1996 (fichier papier entièrement dématérialisé; voir contexte dans le Plan d’orientation général - Notaires de Paris, guides thématiques du Minutier).
      Date de création de la notice: 2012
      inventaire après décès; Guyot, Balthazar; avocat
    - Catherine (François) maître menuisier à Chaillot § Vente de terre, 26 mars 1740; MC/ET/XXIV/677
      acte de vente; Catherine, François
  - Minutes. 1740, avril, avril 1740; MC/ET/XXIV/678
    - Procuration rapportée concernant Claude Louis Vassé, sculpteur du roi, demeurant cour du vieux Louvre, et la veuve de Antoine François Vassé, sculpteur ordinaire du roi., 2 avril 1740; MC/ET/XXIV/678
      procuration; Louvre (palais du); Vassé, Antoine François (1681-1736); Vassé, Louis Claude (1716-1772); sculpteur
    - Castelan (Jean) maître Serrurier rue Saint Victor § Notoriété aux dires de .., 3 avril 1740; MC/ET/XXIV/678
      Castelan, Jean
    - Yon (Jean Baptiste Vincent) marchand orfèvre rue de l'Arbrre Sec § Testament de .., 30 avril 1740; MC/ET/XXIV/678
      testament; Yon, Jean Baptiste Vincent
  - Minutes. 1740, mai - juin, mai - juin 1740; MC/ET/XXIV/679
    - Foullé (Pierre), marchand orfèvre, rue de l'Arbre Sec § Quittance, 3 mai 1740; MC/ET/XXIV/679
      quittance; Foullé, Pierre
    - Le Molu (Jean Baptiste) marchand lapidaire joaillier rue du Harlay § Constitution 3 actes, 6 mai 1740; MC/ET/XXIV/679
      Le Molu, Jean Baptiste
    - Yon (Jean Baptiste Vincent) marchand orfèvre rue de l'Arbre Sec § Inventaire après décès de .., 6 mai 1740; MC/ET/XXIV/679
      inventaire; Yon, Jean Baptiste Vincent
    - Villonne (Julien) entrepreneur de bâtiments à Versailles § Constitution, 7 mai 1740; MC/ET/XXIV/679
      constitution de rente; Villonne, Julien
    - Landry (Michel) marchand tapissier rue de la Croix § quittance, 9 mai 1740; MC/ET/XXIV/679
      quittance; Landry, Michel
    - tapissier (apprentissage) § Contrat pour 6 ans entre Michel Hebert, clerc tonsuré au diocèse de Chartres, et François Moreau, marchand tapissier, au profit d'Etienne Hebert, âgé de 15 ans, neveu de Michel. Nourri, logé, blanchi. Moyennant 400 l., 11 mai 1740; MC/ET/XXIV/679
    - Moreau (François) marchand tapissier rue des Prêtres § apprentissage, 11 mai 1740; MC/ET/XXIV/679
      contrat d'apprentissage; Moreau, François
    - Demus (Jean Louis), peintre, rue Saint-Honoré § Licitation, 13 mai 1740; MC/ET/XXIV/679
      acte de vente; Demus, Jean Louis
    - Bail par la veuve de Jules Michel Hardouin, architecte, demeurant cour du vieux Louvre., 21 mai 1740; MC/ET/XXIV/679
      bail; Louvre (palais du); Hardouin, Jules Michel (16..-1737); architecte
    - Boult (Nicolas) marchand tapissier Sous les Piliers de la Tonnellerie § liquidation, 28 mai 1740; MC/ET/XXIV/679
      Boult, Nicolas
    - Picart (Jean Nicolas), marchand orfèvre joaillier, rue Saint-Louis § Constitution, 1er juin 1740; MC/ET/XXIV/679
      constitution de rente; Picart, Jean Nicolas
    - Benard (Jean Baptiste) maître menuisier Enclos du collège Ave Maria § testament de la soeur de .., 21 juin 1740; MC/ET/XXIV/679
      testament; Benard, Jean Baptiste
  - Minutes. 1740, juillet - septembre, juillet - septembre 1740; MC/ET/XXIV/680
    - Rez (Jean Nicolas) maître brodeur rue Beauregard § Main levée, 5 juillet 1740; MC/ET/XXIV/680
      Rez, Jean Nicolas
    - Tilliard (Nicolas), maître menuisier, rue de Cléry § Mainlevée, 5 juillet 1740; MC/ET/XXIV/680
      mainlevée; Tilliard, Nicolas
    - Blancar (Jean) maître menuisier; rue des Saints Pères § Mariage de la fille de .., 11 juillet 1740; MC/ET/XXIV/680
      contrat de mariage; Blancar, Jean
    - Balzac (François), orfèvre au Pont au Change § Notoriété aux dires de .., 18 juillet 1740; MC/ET/XXIV/680
      notoriété; Balzac, François
    - Balzac (Louis François), orfèvre, au Pont au Change § Notoriété aux dires de .., 18 juillet 1740; MC/ET/XXIV/680
      notoriété; Balzac, Louis François
    - Orfèvre (apprentissage) § Contrat pour 8 ans entre Marie Nicolas, femme délaissé de Pierre Marteau, et Charles Viardot, marchand orfèvre, au profit de Jacques Pierre Marteau, âgé de 14 ans, fils de Pierre, logé, nourri, blanchi, moyennant 300 livres., 22 juillet 1740; MC/ET/XXIV/680
    - Viardot (Charles), marchand orfèvre, rue de Harlay § Apprentissage, 22 juillet 1740; MC/ET/XXIV/680
      contrat d'apprentissage; Viardot, Charles
    - Dauvergne (Nicolas Remi) maître relieur doreur de livres rue Saint Jean de Beauvais § Constitution, 27 juillet 1740; MC/ET/XXIV/680
      constitution de rente; Dauvergne, Nicolas Remi
    - Aubert (Louis André) maçon grande rue f. Saint Honoré § Constitution, 29 août 1740; MC/ET/XXIV/680
      constitution de rente; Aubert, Louis André
    - Dubau (Guillaume) maître sculpteur; absent depuis huit ans § Inventaire du beau père de .., 10 septembre 1740; MC/ET/XXIV/680
      inventaire; Dubau, Guillaume
    - Contrat pour 5 ans entre Claude Quintel, compagnon de rivière, et Jacques Flamand, maître sculpteur, au profit de Damien Quintel, âgé de 15 ans, fils du précédent., 23 septembre 1740; MC/ET/XXIV/680
      contrat d'apprentissage; Flamand, Jacques; Quintel, Claude; Quintel, Damien; sculpteur
  - Minutes. 1740, octobre - décembre, octobre - décembre 1740; MC/ET/XXIV/681
    - Renouard (Jean Mathieu) maître brodeur rue des Petits Carreaux § Constitution, 3 octobre 1740; MC/ET/XXIV/681
      Renouard, Jean Mathieu
    - Bercy (Antoine), marchand orfèvre, au Marché Neuf § Constitution, 7 octobre 1740; MC/ET/XXIV/681
      constitution de rente; Bercy, Antoine
    - Laurent (Claude), marchand orfèvre, rue de Gesvres § Transport de bail, 11 octobre 1740; MC/ET/XXIV/681
      Laurent, Claude
    - Moillet (Jacques Joseph), marchand orfèvre, rue Saint-Louis § Transport de bail, 11 octobre 1740; MC/ET/XXIV/681
      Moillet, Jacques Joseph
    - Foullé (Pierre), marchand orfèvre, rue de l'Arbre Sec § Renonciation à exécution testamentaire, 26 octobre 1740; MC/ET/XXIV/681
      renonciation; testament; Foullé, Pierre
    - Derigoin (Louis), marchand orfèvre joaillier, rue de la Fromagerie § Vente de fond de boutique, 22 novembre 1740; MC/ET/XXIV/681
      acte de vente; Derigoin, Louis
    - Le Guerinier (Nicolas Alexandre), marchand orfèvre joaillier, rue Copeau § Vente de fond de boutique, 22 novembre 1740; MC/ET/XXIV/681
      acte de vente; Le Guerinier, Nicolas Alexandre
    - Padeloup (Antoine Michel) relieur du roi rue de Cluny § bail à .., 25 novembre 1740; MC/ET/XXIV/681
      bail; Padeloup, Antoine Michel
    - Clement (Antoine) maître horloger quai de la Mégisserie § Mariage de .., 27 novembre 1740; MC/ET/XXIV/681
      contrat de mariage; Clément, Antoine
    - Maingueneau (Jean Louis), marchand orfèvre, rue de l'Arbre Sec § Mariage de la veuve de .., 27 novembre 1740; MC/ET/XXIV/681
      contrat de mariage; Maingueneau, Jean Louis
    - Clement (Pierre) maître horloger § Mariage du fils de feu .., 27 novembre 1740; MC/ET/XXIV/681
      contrat de mariage; Clément, Pierre
    - Cheron (Louis) maître serrurier rue des Arcis § Inventaire de Jeanne Elisabeth Cheron, 29 novembre 1740; MC/ET/XXIV/681
      inventaire; Cheron, Louis
    - Bazot (Louis) maître serrurier Cour Lamoignon § dissolution de Société, 11 décembre 1740; MC/ET/XXIV/681
      Bazot, Louis
    - Cheron (Louis) maître serrurier rue des Arcis § dissolution de société, 11 décembre 1740; MC/ET/XXIV/681
      Cheron, Louis
  - Minutes. 1741, janvier - mars, janvier - mars 1741; MC/ET/XXIV/682
    - Castelan (Jean) maître serrurier rue Saint Victor § Notoriété aux dires de .., 3 janvier 1741; MC/ET/XXIV/682
    - Bunel (Jean) maître menuisier place Maubert § Résiliation de bail et obligation, 14 janvier 1741; MC/ET/XXIV/682
      obligation; bail; Bunel, Jean
    - Estienne (Claude) fils maître maçon place Maubert § Résiliation de bail et obligation, 14 janvier 1741; MC/ET/XXIV/682
      obligation; bail; Estienne, Claude
    - Bazot (Louis) maître serrurier cour Lamoignon § Constitution, 15 janvier 1741; MC/ET/XXIV/682
      constitution de rente; Bazot, Louis
    - Balzac (Pierre), marchand orfèvre, au Pont au Change § Apprentissage de fils de .., 17 janvier 1741; MC/ET/XXIV/682
      contrat d'apprentissage; Balzac, Pierre
    - orfèvre (apprentissage) § Contrat pour 8 ans, entre Pierre Balzac, marchand orfèvre, et Nicolas Pierre Compans, marchand orfèvre, au profit de Pierre Henri Courtat, âgé de 15 ans Logé, nourri. S.d.d., 17 janvier 1741; MC/ET/XXIV/682
    - Compans (Nicolas Pierre), marchand orfèvre, rue du Grand Hurleur § Apprentissage, 17 janvier 1741; MC/ET/XXIV/682
      contrat d'apprentissage; Compans, Nicolas Pierre
    - Prévost (Edouard), marchand orfèvre, à Paris § Procuration, 20 janvier 1741; MC/ET/XXIV/682
      procuration; Prévost, Edouard
    - Boursin (Germain Martin) marchand joaillier quai des Morfondus § Quittance, 21 janvier 1741; MC/ET/XXIV/682
      quittance; Boursin, Germain Martin
    - Duflos (Pierre) bijoutier metteur en oeuvre rue Saint-Thomas du Louvre § Compte et obligation, 26 janvier 1741; MC/ET/XXIV/682
      obligation; Duflos, Pierre
    - Rondé (Claude Dominique) joaillier du roi aux Galeries du Louvre § Compte et obligation, 26 janvier 1741; MC/ET/XXIV/682
      obligation; Rondé, Claude Dominique
    - Bizeau (Claude) maître doreur rue Saint Martin § Mariage de -, 9 février 1741; MC/ET/XXIV/682
      contrat de mariage; Bizeau, Claude
    - Ferret (Philippe) maître doreur à Paris § Mariage de la fille de feu .., 9 février 1741; MC/ET/XXIV/682
      contrat de mariage; Ferret, Philippe
    - Durant (Antoine Sébastien), marchand orfèvre, rue de Gesvres § Procuration déposée, 25 février 1741; MC/ET/XXIV/682
      procuration; Durant, Antoine Sébastien
    - Chevallier (Michel) maître serrurier rue Saint Jacques de la Boucherie § Constitution, 1er mars 1741; MC/ET/XXIV/682
      constitution de rente; Chevallier, Michel
    - Ledoux (François) maître tourneur rue Neuve Saint Sauveur § Notoriété aux dires de .., 7 mars 1741; MC/ET/XXIV/682
      Ledoux, François
    - Parisot (Gaspard), maître menuisier, rue Neuve de Cléry § Vente de meubles par la veuve de .., 9 mars 1741; MC/ET/XXIV/682
      acte de vente; Parisot, Gaspard
    - Flamand (Jacques) marchand tapissier rue de Richelieu § Vente de meubles, 9 mars 1741; MC/ET/XXIV/682
      acte de vente; Flamand, Jacques
    - Antheaume (François) doreur rue Mondétour § Transaction, 15 mars 1741; MC/ET/XXIV/682
      accord; Antheaume, François
    - Dumont (Alexis Augustin) orfèvre rue de Lamoignon § Inventaire après décès de .., 16 mars 1741; MC/ET/XXIV/682
      inventaire; Dumont, Alexis Augustin
    - Follet (Jean Mathieu) Tapissier rue de la Savonnerie § Inventaire après décès du père de .., 20 mars 1741; MC/ET/XXIV/682
      inventaire; Follet, Jean Mathieu
  - Minutes. 1741, avril - juin, avril - juin 1741; MC/ET/XXIV/683
    - Boulée (Louis Claude) architecte juré expert à Paris § Expertises; Devis, 19 mai 1740; MC/ET/XXIV/683
      devis; Boulée, Louis Claude
    - Deville (Pierre) dessinateur rue du Temple § Notoriété aux dires de .., 4 avril 1741; MC/ET/XXIV/683
      Deville, Pierre
    - Cholet (Nicolas Fabien) maître faïencier rue Saint Honoré § Inventaire après décès du père de .., 5 avril 1741; MC/ET/XXIV/683
      inventaire; Cholet, Nicolas Fabien
    - Cholet (Claude Nicolas) maître faïencier rue Saint Honoré § Inventaire après décès de .., 5 avril 1741; MC/ET/XXIV/683
      inventaire; Cholet, Claude Nicolas
    - Collard (Thomas Etienne), marchand orfèvre au Pont au Change § Compte et obligation, 6 avril 1741; MC/ET/XXIV/683
      compte; obligation; Collard, Thomas Etienne
    - Duhamel (François Pierre) Maître fondeur Cour de Lamoignon § Compte et réduction de rente, 2 mai 1741; MC/ET/XXIV/683
      Duhamel, François Pierre
    - Inventaire après décès de la cousine de André Tramblin, peintre de l'académie de Saint-Luc, demeurant quai de Gesvres, et de la cousine de la femme de Pierre Delaunay, également peintre de l'académie de Saint-Luc, demeurant quai de Gesvres., 5 mai 1741; MC/ET/XXIV/683
      inventaire après décès; Gesvres (quai de); Delaunay, Pierre; Tramblin, André (1672-1742); peintre
    - Martel (François) maître maçon, entrepreneur de bâtiments rue Isle § devis (réparations), 19 mai 1741; MC/ET/XXIV/683
      devis; Martel, François
    - Hebert (Thomas Joachim) marchand joaillier, rue Saint Honoré § quittances et décharges, 24 mai 1741; MC/ET/XXIV/683
      quittance; Hebert, Thomas Joachim
    - Monvoisin (Michel) maître brodeur rue Saint Denis § Quittances et décharges, 24 mai 1741; MC/ET/XXIV/683
      quittance; Monvoisin, Michel
    - Le Brun (Henri) Marchand joaillier rue de Buci § Quittances et décharges, 24 mai 1741; MC/ET/XXIV/683
      quittance; Le Brun, Henri
    - Durant (Sébastien), marchand orfèvre, quai de Gesvres § Quittance de dot, 2 juin 1741; MC/ET/XXIV/683
      quittance; Durant, Sébastien
    - Dutour (Charles), peintre [de l'académie de Saint-Luc], rue Aubry-le-Boucher § Compte de tutelle, 5 juin 1741; MC/ET/XXIV/683
      compte de tutelle; Dutour, Charles
    - Prévost (Edouard), marchand orfèvre, quai des Orfèvres § Arrêté de compte, 19 juin 1741; MC/ET/XXIV/683
      compte; Prévost, Edouard
    - Moreau (François) tapissier rue des Prêtres § bail à .., 21 juin 1741; MC/ET/XXIV/683
      bail; Moreau, François
    - Deronne (Pierre Remi) marchand tapissier rue Aubry le Boucher § apprentissage, 22 juin 1741; MC/ET/XXIV/683
      contrat d'apprentissage; Deronne, Pierre Remi
    - tapissier (apprentissage) § Contrat pour 6 ans entre Jacques Riffé, bourgeois de Paris, et Pierre Renée Deronne, marchand tapissier, au profit de Louis Angras, âgé de 19 ans, neveu de Jacques Riffé, Logé, nourri, blanchi, Moyennant 500 livres, 22 juin 1741; MC/ET/XXIV/683
    - Délivrance de legs concernant Pierre Delaunay et André Tramblin, peintres de l'académie de Saint-Luc, demeurant quai de Gesvres., 23 juin 1741; MC/ET/XXIV/683
      délivrance de legs; Gesvres (quai de); Delaunay, Pierre; Tramblin, André (1672-1742); peintre
    - Procuration concernant Pierre Benevault, peintre, demeurant rue Montmartre., 24 juin 1741; MC/ET/XXIV/683
      procuration; Montmartre (rue); Benevault, Pierre; peintre
    - Durand (Jacques Joseph), marchand orfèvre, quai des Orfèvres § Compte et quittance, 28 juin 1741; MC/ET/XXIV/683
      compte; quittance; Durand, Jacques Joseph
  - Minutes. 1741, juillet, juillet 1741; MC/ET/XXIV/684
    - Ballin (Claude), orfèvre du roi, aux galeries du Louvre § Obligation, 7 juillet 1741; MC/ET/XXIV/684
      obligation; Ballin, Claude
    - Laplace (Etienne) marchand maître potier d'étain à Paris § quittance de remboursement de la veuve de .., 10 juillet 1741; MC/ET/XXIV/684
      quittance; Laplace, Etienne
    - Arthaud (Léopold) marchand orfèvre quai de l'Ecole § Inventaire après décès de la femme de .., 11 juillet 1741; MC/ET/XXIV/684
      inventaire; Arthaud, Léopold
    - Laplace (Etienne) marchand maître potier d'étain rue Saint Honoré § Constitution à la veuve de .., 20 juillet 1741; MC/ET/XXIV/684
      constitution de rente; Laplace, Etienne
    - Bizeau (Claude) maître doreur rue Saint Denis § Constitution, 21 juillet 1741; MC/ET/XXIV/684
      Bizeau, Claude
    - Morel (Thomas) maître doreur rue des Gravilliers § Constitution, 21 juillet 1741; MC/ET/XXIV/684
      constitution de rente; Morel, Thomas
    - Foullé (Pierre), marchand orfèvre, rue de l'Arbre Sec § Sous bail, 26 juillet 1741; MC/ET/XXIV/684
      bail; Foullé, Pierre
  - Minutes. 1741, août - septembre, août - septembre 1741; MC/ET/XXIV/685
    - Delens (Jean-Baptiste), marchand orfèvre joaillier, quai des Orfèvres § Arrêté de compte, 5 août 1741; MC/ET/XXIV/685
      compte; Delens, Jean-Baptiste
    - Durand (Jacques Joseph), orfèvre, à Marseille § Arrêté de compte, 5 août 1741; MC/ET/XXIV/685
      compte; Durand, Jacques Joseph
    - Cholet (Nicolas Fabien) marchand faïencier rue Saint Honoré § acquiessement, quittance et obligation, 8 août 1741; MC/ET/XXIV/685
      obligation; quittance; Cholet, Nicolas Fabien
    - Guérin (Eloi), marchand orfèvre, rue de la Monnaie § Bail, 9 août 1741; MC/ET/XXIV/685
      bail; Guérin, Eloi
    - Sansot (Gaspard), maître menuisier à Paris § Consentement, transport et délégation de la veuve de .., 12 août 1741; MC/ET/XXIV/685
      ratification; cession; procuration; Sansot, Gaspard
    - Compte, partage et délivrance de legs concernant André Tramblin et Pierre Delaunay, peintres de l'académie de Saint-Luc, demeurant quai de Gesvres., 22 août 1741; MC/ET/XXIV/685
      compte; partage; délivrance de legs; Gesvres (quai de); Delaunay, Pierre; Tramblin, André (1672-1742); peintre
    - Leridre (Louis) fondeur racheveur Cour Contrescarpe § alloué, 25 août 1741; MC/ET/XXIV/685
      Leridre, Louis
    - fondeur racheveur (alloué) § Contrat pour 5 ans entre Nicolas Thiboust, berger à Pantin, et Louis Leriche, fondeur racheveur, au profit de Nicolas Louis Thiboust, âgé de 15 ans, fils de Nicolas, logé, nourri; son père le fera blanchir. Moyennant 200 livres, 25 août 1741; MC/ET/XXIV/685
    - Mariage du beau-frère de Louis Charles Bigant, graveur, demeurant à Paris., 27 août 1741; MC/ET/XXIV/685
      contrat de mariage; Bigant, Louis Charles; graveur
    - Delacour (François Guillaume), peintre, place du Marché Neuf § Mariage de la fille de .., 27 août 1741; MC/ET/XXIV/685
      contrat de mariage; Delacour, François Guillaume
    - Bail par Antoine-François RICCOBONI, comédien italien ordinaire du roi, rue Française., 5 septembre 1741; MC/ET/XXIV/685
      Théâtre XVIIIe siècle (395 actes), par Valérie Brousselle, Guillaume Nahon, Xenia Pamfilova, v. 1960-2000 (fichier papier entièrement dématérialisé; voir contexte dans le Plan d’orientation général - Notaires de Paris, guides thématiques du Minutier).
      Date de création de la notice: 2003
      bail; Française (rue); Riccoboni, Antoine François (1707-1772); acteur
    - Morel (Thomas) marchand doreur rue des Gravilliers § Constitution, 5 septembre 1741; MC/ET/XXIV/685
    - Aleau (Jean Baptiste) brodeur de la reine rue de l'Arbre Secs § Inventaire après décès de..., 5 septembre 1741; MC/ET/XXIV/685
      inventaire; Aleau, Jean Baptiste
    - Aleau (Jean Baptiste) brodeur de la reine rue de l'Arbre Sec § Renonciation à la succession de .., 7 septembre 1741; MC/ET/XXIV/685
      Aleau, Jean Baptiste
    - Aleau (Nicolas) maître brodeur rue de l'Arbre Sec § Renonciation, 7 septembre 1741; MC/ET/XXIV/685
      Aleau, Nicolas
    - Moillet (Jacques Joseph), marchand orfèvre, rue de Gesvres § Résiliation du bail, 11 septembre 1741; MC/ET/XXIV/685
      renonciation; bail; Moillet, Jacques Joseph
    - Inventaire après décès de Marie Marguerite Mignier, femme de Jean-Baptiste Nicolas Beaunurau, maître peintre, demeurant au cloître Saint-Germain-l'Auxerrois, mentionnant onze tableaux et trois estampes., 15 septembre 1741; MC/ET/XXIV/685
      inventaire après décès; Saint-Germain-l'Auxerrois (cloître); Beaumurau, Jean-Baptiste Nicolas; Mignier, Marie Marguerite; peintre